臺灣臺南地方法院刑事判決　　　　　　　96年度易字第1229號
公　訴　人　臺灣臺南地方法院檢察署檢察官
被　　　告　乙○○　42歲民.
　　　　　　　　　　現於臺灣臺南監獄執行中
上列被告因違反毒品危害防制條例案件，經檢察官提起公訴（96
年度偵字第11981號），被告於本院準備程序進行中，就被訴事
實為有罪之陳述，經本院裁定由進行簡式審判程序，判決如下：
    主  文
乙○○持有第二級毒品，累犯，處有期徒刑肆月，如易科罰金以
銀元參佰元即新臺幣玖佰元折算壹日；減為有期徒刑貳月，如易
科罰金，以銀元參佰元即新臺幣玖佰元折算壹日。扣案之大麻壹
包（淨重零點貳貳公克）、沒收銷燬之，其外包裝袋壹個（重零
點壹捌公克）沒收。
    事  實
一、本件被告乙○○所犯為死刑、無期徒刑或最輕本刑為3年以
    上有期徒刑以外之罪，其於準備程序中就被訴事實為有罪之
    陳述，經法官告知簡式審判程序之旨，並聽取公訴人之意見
    後，依刑事訴訟法第273條之1第1項規定，裁定進行簡式審
    判程序，合先敘明。
二、本件犯罪事實及理由，除證據欄補充：「上開犯罪事實，業
    據被告於本院審理中坦承不諱」外，餘依刑事訴訟法第310
    條之2規定，均引用檢察官起訴書所載（如附件）。
三、查被告行為後，刑法於94年2月2日修正公布，95年7月1日施
    行，其中修正第2條（新舊法之比較適用）、第33條第5款（
    罰金刑）、第47條累犯等規定。而刑法第2條係規範行為後
    法律變更所生新舊法律比較適用之準據法，是刑法第2條本
    身雖經修正，但該條文既屬適用法律之準據法，本身尚無比
    較新舊法之問題，應逕適用裁判時即修正後刑法第2條規定
    以決定適用之刑罰法律，先予敘明。再查：
（一）行為後法律有變更者，適用行為時之法律。但行為後之法
      律有利於行為人者，適用最有利於行為人之法律，修正後
      刑法第2條第1項定有明文。又比較時應就罪刑有關之共犯
      、未遂犯、想像競合犯、牽連犯、連續犯、結合犯，以及
      累犯加重、自首減輕暨其他法定加減（如身分加減）與加
      減例等一切規定，綜其全部罪刑之結果而為比較。再從刑
      附屬於主刑，除法律有特別規定者外，依主刑所適用之法
      律（最高法院95年第8次刑事庭會議決議參照）。
（二）刑法第47條有關累犯規定，修正前規定「受有期徒刑之執
      行完畢，或受無期徒刑一部之執行而赦免後，5年以內再
      犯有期徒刑以上之罪者，為累犯，加重其刑至2分之1」，
      而修正後則規定「受有期徒刑之執行完畢，或受無期徒刑
      一部之執行而赦免後，5年以內故意再犯有期徒刑以上之
      罪者，為累犯，加重其刑至2分之1」，比較新、舊法之結
      果，行為時之舊法對被告並無不利。
（三）綜上，本件經綜合觀察全部罪刑比較之結果，揆諸前揭最
      高法院決議及修正後刑法第2條「從舊、從輕」原則，自
      應適用被告行為時之法律，即修正前刑法之相關規定，予
      以論處。
三、核被告乙○○所為，係犯毒品危害防制條例第11條第2項持
    有第二級毒品大麻罪。又被告有事實欄所載之犯罪經科刑及
    執行之情形，有臺灣高等法院被告前案紀錄表在卷可稽，其
    於有期徒刑執行完畢後5年內，再犯本件有期徒刑以上之罪
    ，為累犯，應依修正前刑法第47條之規定加重其刑。再被告
    犯罪時間在96年4月24日以前，核與中華民國96年罪犯減刑
    條例第2條第1項第3款之規定相符，應減輕其宣告刑2分之1
    ；復依同法第9條規定，併諭知易科罰金之折算標準。爰審
    酌被告前有多次毒品前科，仍不知悛悔，復再持有第二級毒
    品，欠缺悔悟，惡性非淺，惟犯後坦承犯行，態度良好，並
    其犯罪之動機、目的及其智識程度、家庭狀況等一切情狀，
    量處如主文所示之宣告刑及減得之刑，併諭知易科罰金之標
    準；又修正前刑法第41條第1項前段規定：「犯最重本刑為5
    年以下有期徒刑以下之刑之罪，而受6個月以下有期徒刑或
    拘役之宣告，因身體、教育、職業、家庭之關係或其他正當
    事由，執行顯有困難者，得以1元以上3元以下折算1日，易
    科罰金。」而被告行為時之易科罰金折算標準，依95年7月1
    日修正條文施行前罰金罰鍰提高標準條例第2條之規定（該
    條例業經總統於95年5月17日公布刪除，並自95年7月1日失
    效），就其原定數額提高為100倍折算1日，則被告行為時之
    易科罰金折算標準，應以銀元100元至300元折算1日，經折
    算為新臺幣後，係以新臺幣300元至900元折算為1日；惟修
    正後之刑法第41條第1項前段則規定：「犯最重本刑為5年以
    下有期徒刑以下之刑之罪，而受6個月以下有期徒刑或拘役
    之宣告者，得以新臺幣1000元、2000元或3000元折算1日，
    易科罰金。」比較修正前後之易科罰金折算標準，以適用修
    正前刑法第41條第1項前段之規定較有利於被告，爰依該規
    定，諭知易科罰金之折算標準。
四、扣案之第二級毒品大麻1包（煙草淨重0.22公克）為毒品危
    害防制條例第2條第2項第2款之第二級毒品，係屬查獲之毒
    品，不問屬於犯人與否，均應依毒品危害防制條例第18條第
    1 項前段規定宣告沒收銷燬之。又包裝前開第二級毒品大麻
    因所使用之空包裝一個（重0.18公克），係用於包裹毒品，
    防止毒品漏逸、潮濕，以便於攜帶、存放，為供被告持有毒
    品所用之物，其非毒品危害防制條例第2條所稱之第二級毒
    品，雖因係包裝上開第二級毒品而與之密切接觸，然既經鑑
    定機關就之與毒品分別鑑析其重量，此有前開法務部調查局
    鑑定通知書可憑，已可證明上開空包裝袋一個與毒品並無不
    可析離之關係，不能視為毒品之一部分，且為被告所有，並
    供包裝毒品大麻之包裝工具，業為被告供承明確，應依刑法
    第38條第1項第2款規定宣告沒收之。
據上論斷，應依刑事訴訟法第273條之1第1項、第299條第1項前
段，毒品危害防制條例第11條第2項、第18條第1項前段，刑法第
2條第1項前段、第11條、第38條第1項第2款，修正前刑法第47條
第1項、第41條第1項前段，修正前罰金罰鍰提高標準條例第2條
，現行法規所定貨幣單位折算新臺幣條例第2條，中華民國96年
罪犯減刑條例第2 條第1 項第3 款、第7 條、第9條，判決如主
文。
本案經檢察官甲○○到庭執行職務。
中　　華　　民　　國　　96　　年　　10　　月　　19　　日
                  刑事第十二庭  法  官  程克琳
以上正本證明與原本無異
如不服本判決應於送達後10日內向本院提出上訴狀
                                書記官  曾美滋
中　　華　　民　　國　　96　　年　　10　　月　　19　　日
附錄本案論罪科刑法條
毒品危害防制條例第11條
持有第一級毒品者，處三年以下有期徒刑、拘役或新臺幣五萬元
以下罰金。
持有第二級毒品者，處二年以下有期徒刑、拘役或新臺幣三萬元
以下罰金。
持有專供製造或施用第一、二級毒品之器具者，處一年以下有期
徒刑、拘役或新臺幣一萬元以下罰金。
持有毒品達一定數量者，加重其刑至二分之一，其標準由行政院
定之。
